臺灣高等法院臺南分院刑事判決　　　　九十一年度交上易字第七一一號　Ａ
　　　上　訴　人　臺灣臺南地方法院檢察署檢察官
　　　被　　　告　丙　○　○
右上訴人因被告公共危險案件，不服臺灣臺南地方法院九十年度交訴字第四三八號
中華民國九十一年三月二十二日第一審判決（起訴案號：臺灣臺南地方法院檢察署九
十年度營偵字第一六六九、一七七六號），提起上訴，本院判決如左：
      主      文
上訴駁回。
      事      實
一、丙○○未考領合格之普通小型車駕駛執照，竟於民國（下同）九十年九月三十日
    凌晨四時十五分許，在台南縣新營市合家歡ＫＴＶ，與友人楊芳祺、高育、甲
    ○○等人飲用啤酒後，其酒精濃度已高達每公升○．八三毫克以上，業已達於不
    能安全駕駛動力交通工具之程度，理應注意飲酒後，吐氣所含酒精濃度超過每公
    升０‧二五毫克以上者，將為酒力所困，辨識力、注意力、反應力均不如常，依
    規定不得駕車，丙○○仍駕駛車牌號碼Ｗ五─九六八七號自用小客車，內載友人
    楊芳祺、高育、甲○○，沿屬雙向二車道，最高速限為時速六十公里之台南縣
    七十四號縣道，由鹽水鎮往後鎮方向（即由西往東方向）行駛，而於同日凌晨四
    時四十五分許，行經鹽水鎮水秀里土庫二之一三號附近之該縣道西向九十七公尺
    處（起訴書誤載為往西九十七公里處）時，超速侵入來車道撞及張永承所騎之機
    車，張永承因而倒地傷重不治死亡（過失致死部分業經原審判刑確定）。
二、案經被害人張永承之父乙○○訴由台南縣警察局新營分局報告暨臺灣臺南地方法
    院檢察署檢察官據報相驗後自動檢舉偵查起訴。
      理      由
一、右述犯罪事實，業據被告丙○○於警訊時、原審偵審中及本院審理時坦白承認，
    並有台南縣警察局道路交通事故調查報告表、吐氣酒精濃度測試記錄表、刑法第
    一百八十五條之三案件測試觀察記錄表各一份，以及現場蒐證照片十張附卷可證
    。
二、按汽車駕駛人飲酒後吐氣所含酒精濃度超過每公升０‧二五毫克以上者，不得駕
    車；道路交通安全規則第一百十四條第二款定有明文。本件被告丙○○駕車於道
    路上行駛，自應注意上開道路交通安全規則，而被告所駕駛之小客車，肇事時經
    警測得其吐氣酒精濃度，仍高達每公升０‧八三毫克。而其煞車痕跡，高達一百
    四十一‧二公尺，復有上開道路交通事故調查報告表記明可考，據此並參照卷附
    之「一般公路汽車煞車距離、行車速度對照表」，可知被告於肇事當時之行車速
    度，遠超過時速八十公里。足見其因酒後操控能力變差，以致以時速遠超過八十
    公里以上之速度，超速侵入來車之車道內，而直接撞及被害人張永承所騎之機車
    ，造成被害人死亡之結果，至為顯然。
三、再者，刑法第一百八十五條之三所稱服用酒類或其他相類之物，不能安全駕駛動
    力交通工具之公共危險條款，係屬抽象危險犯之規定，此種抽象危險係伴隨飲酒
    過量之行為而當然成立。換言之，只需客觀上有此種行為出現，危險即視為存在
    ，其是否果真肇事，均不影響公共危險罪責之成立；若其果真駕車肇禍，其不能
    安全駕駛動力交通工具之情形，則更不待言。另參考德、美等國之認定標準，對
    於酒精濃度呼氣已達每公升零點五五毫克，或血液濃度達百分之零點一一以上，
    肇事率為一般正常人之十倍，認為已達「不能安全駕駛」之標準（此有法務部八
    十八年五月十八日法八八檢字第一六六九號函可資參照）。本件被告丙○○對其
    在右述時、地，酒後駕車肇事等情不僅坦白承認，且其肇事後之吐氣酒精濃度，
    經測試結果仍高達每公升０‧八三毫克，亦有上開吐氣酒精濃度測試紀錄表一紙
    在卷可按，參照前述說明，被告飲酒後確已達於不能安全駕駛動力交通工具之程
    度。況被告嗣後更因不能安全駕駛之行為，而超速侵入來車道肇事，並致被害人
    張永承死亡，此益證被告於上開時、地，飲酒後駕車時，即已處於不能安全駕駛
    之狀態。從而，本件事證已甚明確，被告酒後駕車之公共危險犯行，堪予認定。
    至告訴人指稱本件可能有頂替人犯之情事，然經本院傳訊證人即現場處理警員丁
    ○○於本院審理時證述：「我們沒有發現有人頂替，這件事我們查證過了」、「
    ：：：我們查證結果，車上的人都說車子是被告所駕駛」等語。嗣經本院傳訊同
    車之證人楊芳祺、高育、甲○○到庭隔離訊問結果，均一致供稱是被告所駕駛
    ，並無歧異，則告訴人指稱本件可能有頂替人犯情形，尚屬無據。
四、被告丙○○飲酒後確已達於不能安全駕駛動力交通工具而駕駛，核其所為，係犯
    刑法第一百八十五條之三之公共危險罪。原審以被告罪證明確，適用上開法條並
    審酌被告犯罪之動機、目的，其生活狀況、品行、智識程度、本件犯罪所生之危
    險、損害，及被告犯罪後之態度，然其未考領合格之普通小型車駕駛執照，竟仍
    酒後駕駛小客車於道路上行駛，其行為對於道路交通往來之危害甚大，且其肇事
    後，經警測得之吐氣酒精濃度，仍高達每公升０‧八三毫克，足見其惡性非輕等
    一切情狀，就酒後不能安全駕駛動力交通工具而駕駛之公共危險部分，量處有期
    徒刑伍月（有關過失致死部分原審另判處有期徒刑壹年貳月，並定其執行刑為有
    期徒刑壹年伍月）。本院經核原審此部分認事用法俱無不合，量刑亦稱妥適，檢
    察官上訴意旨，以原判決此部分量刑過輕，指摘原判決不當，並無可取，為無理
    由，應予駁回。
據上論結，應依刑事訴訟法第三百六十八條，判決如主文。
本案經檢察官曾銘芳到庭執行職務。
中    華    民    國      九十一      年      九      月      十八      日
                                  臺灣高等法院臺南分院刑事第三庭
                                      審判長法官  黃    崑    宗
                                            法官  莊    俊    華
                                            法官  林    勝    木
右正本證明與原本無異。
不得上訴。
                                      法院書記官  吳    秋    賢
中    華    民    國      九十一      年      九      月      二十      日
附錄：本判決論罪科刑法條
刑法第一百八十五條之三
服用毒品、麻醉藥品、酒類或其他相類之物，不能安全駕駛動力交通工具而駕駛者，
處一年以下有期徒刑、拘役或三萬元以下罰金。
